【裁判字號】    86,訴,1681
【裁判日期】    891128
【裁判案由】    煙毒
【裁判全文】
臺灣桃園地方法院刑事判決                        八十六年度訴字第一六八一號
    公訴人  臺灣桃園地方法院檢察署檢察官
    被  告  乙○○
右列被告因違反毒品危害防制條例案件，經檢察官提起公訴（八十六年度偵字第一四
一０二號），及移送併案審理（八十七年度偵字第二四六七號、八十七年度偵字第六
一五五號、八十七年度偵字第一三八七九號），本院判決如左：
        主  文
乙○○連續施用第一級毒品，免刑。扣案之第一級毒品海洛因壹包（淨重零點伍陸公
克）沒收銷燬之；扣案之已使用之針筒伍支、未使用針筒參支、橡皮管貳條、塑膠吸
管壹支均沒收。
        事  實
一、乙○○基於施用第一級毒品之概括犯意，自民國八十六年八月間某日起至八十七
    年四月三十日止，連續在桃園縣中壢市○○路○段一三九巷三十四弄三號住處，
    將第一級毒品海洛因摻水以針筒注射方式，施用第一級毒品海洛因多次，嗣分別
    於如附表所示之時間、地點，為警查獲，並扣得如附表所示之物。
二、案經台北市政府警察局內湖分局報請台灣士林地方法院檢察署呈請台灣高等法院
    檢察署核移台灣桃園地方法院檢察署檢察官偵查起訴及移送併案審理，嗣經本院
    裁定送觀察、勒戒後，認有繼續施用毒品傾向，再裁定施以強制戒治，執行期滿
    。
        理  由
一、右揭事實，迭據被告乙○○於警訊、偵查中及本院審理時供承不諱，而其前後為
    警查獲時所採集尿液四瓶，經分送台北市療養院（初驗）、台灣桃園監獄（初驗
    ）、法務部調查局（複驗）等單位檢驗結果，均呈嗎啡陽性反應，此有台北市療
    養院煙毒尿液檢驗報告書一紙、台灣桃園監獄不法藥物尿液檢定書一紙、法務部
    調查局檢驗通知書四紙，在卷可稽，而被告於如附表編號三所查獲之白粉一袋，
    經送法務部調查局鑑定結果，認係第一級毒品海洛因（淨重０．五六公克），亦
    有該局檢定通知書一紙在卷可憑，而被告於如附表編號二所查扣已使用之針筒二
    支，經送法務部調查局檢驗結果，呈第一級毒品海洛因殘留反應，並有該局檢驗
    通知書一紙在卷可參，足徵被告自白與事實相符，堪予採信。是本件事證明確，
    被告犯行洵堪認定。
二、查被告行為後，毒品危害防制條例已於八十七年五月二十日公布，自同年月二十
    二日起施行，以之與行為時之肅清煙毒條例，相互比較結果，依刑法第二條第一
    項前段規定，以裁判時之新法即毒品危害防制條例之規定有利於被告，自應適用
    該新法。核被告所為，係犯毒品危害防制條例第十條第一項之施用第一級毒品罪
    ，被告持有第一級毒品海洛因，既意在供己施用，其非法持有之低度行為，應為
    施用之高度行為吸收，不另論罪。公訴人起訴之事實雖未敘及被告如附表編號二
    至四之施用第一級毒品犯行，然該部分事實與公訴人起訴之事實既具有連續犯之
    裁判上一罪關係，應為起訴效力所及，本院自得一併審究。又被告先後多次施用
    第一級毒品，時間緊接，犯罪構成要件相同，顯係基於概括犯意反覆為之，應依
    刑法第五十六條連續犯規定論以一罪，並加重其刑。惟被告前開施用毒品犯行，
    經本院依職權裁定送台灣桃園看守所附設勒戒處所觀察、勒戒後，認有繼續施用
    毒品傾向，此有該所八十七年六月十六日桃所禮衛字第三三三號函暨附「有無繼
    續施用毒品傾向證明書」各一紙在卷可憑，經本院於八十七年六月二十三日再裁
    定應入戒治處所施以強制戒治一年，於八十九年十月二十九日戒治期滿出所，亦
    有台灣桃園女子戒治所受戒治人出所通知書一紙附卷可稽。是被告前開施用毒品
    犯行，爰依毒品危害防制條例第二十條第一項、第二項、第二十二條第一項、第
    二項前段、第二十三條第一項、第三十五條第三款規定，應為免刑之判決。
三、扣案之第一級毒品海洛因一包（淨重０．五六公克），係屬查獲之毒品，應依毒
    品危害防制條例第十八條第一項前段規定沒收銷燬之；而扣案之已使用之針筒五
    支、未使用針筒三支、橡皮管二條、塑膠吸管一支，均屬被告所有分別業供或預
    備供施用第一級毒品所用之物，業據其供明在卷，爰依刑法第三十八條第一項第
    二款規定均沒收。
據上論斷，應依刑事訴訟法第二百九十九條第一項但書，毒品危害防制條例第十條第
一項、第十八條第一項前段、第二十條第一項、第二項、第二十二條第一項、第二項
前段、第二十三條第一項、第三十五條第三款，刑法第十一條、第二條第一項前段、
第五十六條、第三十八條第一項第二款、第三十九條，判決如主文。
本案經檢察官張春暉到庭執行職務。
中      華      民      國    八十九    年     十一     月    二十八    日
                              臺灣桃園地方法院刑事第二庭
                                  法    官    傅  中  樂
右正本證明與原本無異。
如不服本判決，應於判決送達後十日內，向本院提出上訴狀。
                                  書 記 官    梁  麗  雲
中      華      民      國    八十九    年     十一     月    二十八    日
附論罪科刑依據之法條：
毒品危害防制條例第十條第一項
施用第一級毒品者，處六月以上五年以下有期徒刑。
  附表
┌──┬────────┬────────┬───────┬────────────┐
│編號│查  獲   時   間│ 查  獲  地  點 │查  扣  物  品│備                    註│
├──┼────────┼────────┼───────┼────────────┤
│一  │八十六年九月五日│ 台北市內湖區成 │   無         │台北市政府警察局內湖分局│
│    │三時許          │ 功路二段二００ │              │報請台灣士林地方法院檢察│
│    │                │ 號巷口         │              │署以八十六年度偵字第九六│
│    │                │                │              │七五號呈請台灣高等法院檢│
│    │                │              │              │察署核轉台園地方法院檢察│
│    │                │                │              │署檢察官以八十六年度偵字│
│    │                │                │              │第一四一０二號偵查起訴。│
├──┼────────┼────────┼───────┼────────────┤
│二  │八十七年二月十二│ 桃園縣楊梅鎮文 │ 已使用過之針 │桃園縣警察局楊梅分局查獲│
│    │日下午四時十分許│ 化街五六八巷十 │ 筒二支、橡皮 │，經甲○檢察官諭令責付，│
│    │                │ 一號三樓之二   │ 管一條。     │以八十七年度偵字第二四六│
│    │                │                │              │七號移送併案審理。      │
├──┼────────┼────────┼───────┼────────────┤
│三  │八十七年四月三十│ 桃園縣中壢市龍 │ 已使用過針筒 │桃園縣警察局中壢分局查獲│
│    │日下午五時四十分│ 岡路三段一三九 │ 三支、未使用 │，經甲○檢察官以八十七年│
│    │許              │ 巷三十四弄三號 │ 針筒三支、橡 │度偵字第六一五五號移送併│
│    │                │                │ 皮管一條、塑 │案審理。                │
│    │                │                │ 膠吸管一支、 │                        │
│    │                │                │ 海洛因一包（ │                        │
│    │                │                │ 淨重０．五六 │                        │
│    │                │                │ 公克）。     │                        │
├──┼────────┼────────┼───────┼────────────┤
│四  │八十七年五月十二│ 台灣桃園監獄   │   無         │被告羈押在台灣桃園監獄，│
│    │日              │                │              │經採尿送驗呈嗎啡陽性反應│
│    │                │                │              │，報請甲○檢察官自動檢舉│
│    │                │                │              │以八十七年度偵字第一三八│
│    │                │                │              │七九號移送併案審理。    │
└──┴────────┴────────┴───────┴────────────┘


司法院資訊處製作；財團法人民間司法改革基金會備份。
